# 子公司少数股东，用子公司股权向母公司增资，怎么做处理？

提问人：wx_60000a75819e 时间：2021-01-14 14:33:03
各位高手好： 我们公司遇到一个问题，公司（就叫母公司吧）持有一子公司60%股权。剩余40%股权在公司B手里。
现在公司B将40%股权评估后，对母公司增资。
那么在母公司怎么做处理呢？
重点是合并报表怎么处理呢？

回答人：chenyiwei
1 、母公司个别报表层面：按照接受投资的子公司股权的作价金额借记长期股权投资，按照协议约定增加实收资本（或股本）的金额贷记实收资本（或股本），差额贷记资本公积（资本溢价或股本溢价）。
2 、母公司合并报表层面：作为收购少数股权处理，所减少的少数股东权益金额与所增加的母公司实收资本（或股本）金额之间的差额调整合并报表层面的资本公积（资本溢价或股本溢价）。